臺灣高等法院臺南分院刑事判決　　　　　　　　　　　　　　　　　　　行股
　　上　訴　人
　　即　被　告　甲　○　○
　　選任辯護人　鄭　世　賢
右上訴人因侵占案件，不服臺灣臺南地方法院九十一年度易字第七七四號中華民國九
十一年十一月六日第一審判決（起訴案號：臺灣臺南地方法院檢察署九十一年度營偵
字第五五０號），提起上訴，本院判決如左：
    主      文
上訴駁回。
    事      實
甲○○自民國（下同）八十九年七月二十四日起，在震旦行股份有限公司臺南四分公
司（下稱震旦行）擔任營業員，負責該公司家具之銷售、交貨及收取帳款等業務，為
從事收款業務之人，曾於八十五年間犯侵占罪，經原審法院於八十五年十一月十九日
，判處有期徒刑一年六月，緩刑四年確定，詎其猶不知悔改，復於緩刑四年期滿後，
因急需款用，竟基於意圖為自己不法所有之概括犯意，先後於九十年八月十六日，及
同年九月二十五日，將依序向公司客戶介順貿易有限公司，及懷仁內科診所，所分別
收取之公司帳款新臺幣（下同）三萬三千三百十九元，及五萬零六百二十九元，以易
持有為所有之意思，予以連續侵占入己花用，旋即於同月三十日自動離職，嗣經公司
清查始發現上情。案經震旦行訴請臺灣臺南地方法院檢察署檢察官偵查起訴。
    理      由
一、上訴人即被告甲○○右揭連續侵占之犯罪事實，已迭據其先後在歷次偵審理中供
    承不諱，核與告訴人震旦行之代理人鄭吉雄在偵查中指訴之情節相符，並有被告
    簽收之介順貿易有限公司付款明細表，及告訴人震旦行出具給懷仁內科診所之統
    一發票，附於偵查卷足稽，事證明確，被告之犯行至堪認定，應予依法論科。
二、查被告既迭自承其係告訴人震旦行之營業員，負有收取帳款之業務，自係以從事
    收款為業務之人，乃竟就其執行業務所收取之公司帳款，以易持有為所有之意思
    ，而予以侵占入己，核係犯刑法第三百三十六條第二項之業務侵占罪。其先後兩
    次侵占犯行，時間緊接，犯罪構成要件相同，顯係出於概括犯意反覆為之，應依
    連續犯規定以一罪論，並依法加重其刑。原審本於同上之見解，適用刑法第五十
    六條、第三百三十六條第二項，罰金罰鍰提高標準條例第一條前段，並審酌被告
    之素行、犯罪之動機、目的、手段、所得數額、告訴人震旦行所受損害、及其犯
    後坦承犯行暨已賠償告訴人震旦行損害等一切情狀，對其量處有期徒刑七月，以
    資懲儆。經核認事用法並無不合，量刑亦稱妥適。被告上訴意旨，以其因一時急
    需用款始出此下策，及因家庭因素不宜入監服刑，指摘原判決量刑過重不當，並
    請為緩刑諭知，為無理由，應予駁回。
三、據上論斷，應依刑事訴訟法第三百六十八條，判決如主文。
本案經檢察官曾顯智到庭執行職務。
中      華      民      國    九十一    年     十二     月    二十四    日
                                  臺灣高等法院臺南分院刑事第二庭
                                      審判長法官  游  明  仁
                                            法官  蘇  重  信
                                            法官  林  永  茂
右正本證明與原本無異。
不得上訴。
                                      法院書記官  劉  岳  文
中      華      民      國    九十一    年     十二     月    二十四    日
刑法第三百三十六條第二項：
對於業務上所持有之物，犯前條第一項之罪者，處六月以上五年以下有期徒刑，得併
科三千元以下罰金。
